臺灣嘉義地方法院刑事裁定　　　　　　　 94年度簡抗字第1號
抗　告　人　甲○○　男　49歲.
上列抗告人因偽造文書案件，經本院於中華民國93年12月27日以
93年度嘉簡字第1021號裁定駁回其上訴，抗告人不服該裁定，提
起抗告，本院裁定如左：
    主  文
抗告駁回。
    理  由
一、本件抗告意旨略以：抗告人甲○○與前妻蘇淑盆離婚後，為
    照顧3女及需生育1男以傳宗接代，遂經羅青標介紹前往大陸
    地區與大陸女子陳嫩嬌結婚，嗣抗告人回台等候陳嫩嬌，準
    備擇日宴客，卻接獲臺灣屏東地方法院檢察署檢察官傳票，
    斯時始知陳嫩嬌已來台並被迫賣淫，而原審判決中所載之「
    邱奉昌」及「林宗賢」至今未與抗告人見面、連絡，抗告人
    實非「人頭」或「假結婚」，請求將原裁定撤銷，判決抗告
    人無罪等語。
二、按抗告法院認為抗告無理由者，應予裁定駁回之，刑事訴訟
    法第412條定有明文。次按，提起上訴，應於送達判決後10
    日內為之，刑事訴訟法第349條定有明文，而此項規定，在
    對於簡易判決不服，上訴於管轄第二審地方法院合議庭，準
    用之，刑事訴訟法第455條之1第3項亦有明文；又送達文書
    ，除本章有特別規定外，準用民事訴訟法之規定，刑事訴訟
    法第62條亦有明文；再送達於住居所、事務所或營業所不獲
    會晤應受送達人者，得將文書付與有辨別事理能力之同居人
    或受僱人，民事訴訟法第137條第1項復有規定。
三、經查，本件抗告人自民國72年10月14日起迄今，
    嘉義市○區○○○路127號，抗告人之父楊鴻源亦自同日起
    1021號簡易判決書係於93年12月7日送達至抗告人之上開住
    處，並由同居人即抗告人之父楊鴻源簽收，又楊鴻源為19年
    6月26日生，依其年紀，及能簽收前開判決書郵件觀之，當
    係有辨別事理能力之人無訛等情，有法務部戶役政連結作業
    系統查詢單2份（見原審卷第47頁及本院簡抗卷）及送達證
    書1紙（見原審卷第53頁）附卷可稽，揆諸前開所引條文規
    定，抗告人之有辨別事理能力之同居人楊鴻源於93年12月7
    日，在上開住處收受前揭判決書之時起，該判決書即已發生
    合法送達於抗告人之效力，又抗告人住所位於嘉義市，依法
    院訴訟當事人在途期間標準，其在途期間為零日，則抗告人
    遲至93年12月22日始向原院提出上訴，有本院收狀戳印一枚
    在卷堪佐（見原審卷第54頁），顯已逾越上訴期間，原審以
    其上訴違背法律上之程式，依刑事訴訟法第455條之1第3項
    、第362條前段，於93年12月27日以裁定駁回上訴，於法並
    無不合。抗告人所為抗告意旨，並無理由，應予駁回。
四、爰依刑事訴訟法第455條之1第5項、第412條，裁定如主文。
中　　華　　民　　國　　94　　年　　5　　月　　10　　日
                  刑事第六庭  審判長法  官  林信旭
                                    法  官  蔡憲德
                                    法　官　蘇姵文
以上正本證明與原本無異。
如不服本裁定，應於送達後5日內，向本院提出抗告狀。
中　　華　　民　　國　　94　　年　　5　　月　　10　　日
                        　          書記官　林金福
